【裁判字號】    99,易,793
【裁判日期】    990930
【裁判案由】    竊盜
【裁判全文】
臺灣苗栗地方法院刑事判決               99年度易字第793號
公  訴  人  臺灣苗栗地方法院檢察署檢察官
被      告  甲○○
上列被告因竊盜案件，經檢察官提起公訴（99年度偵字第3079號
），本院判決如下：
    主  文
甲○○犯結夥竊盜罪，累犯，處有期徒刑柒月。
    事  實
一、甲○○曾因強盜案件，經臺灣嘉義地方法院於民國94年5 月
    6 日以94年度訴字第161 號判決判處有期徒刑5 年4 月確定
    在案，其甫於99年4 月1 日因縮短刑期假釋出監，假釋期間
    付保護管束，嗣於99年5 月26日因保護管束期滿未經撤銷執
    行完畢。
二、詎其猶不思悔改，於99年6 月2 日上午9 時35分許，竟基於
    意圖為自己不法所有之竊盜犯意聯絡，與另兩名姓名年籍不
    詳之成年男子（一名綽號為「小龍」），至苗栗縣通霄鎮台
    一線與啟新路口，乘白沙屯「拱天宮」媽祖進香回鑾日，朝
    拜信徒擁擠之機會，由甲○○在乙○前方，擋住乙○去路，
    以分散乙○之注意力，再由另兩名成年男子分別站立乙○左
    右方，乘機扒竊乙○放在褲袋內之紙鈔計新臺幣（下同）19
    ,000元得手，待乙○發現遭扒竊，乃向前方之侄子丙○○呼
    救，丙○○隨即上前拉住乙○後面之男子，兩人發生拉扯，
    該男子之背心因而遭丙○○拉下，此時站在乙○左側之男子
    則出手推開丙○○，以利另1 名男子脫逃，甲○○則遭乙○
    當場逮捕，並送交警局而查獲。
三、案經乙○訴由苗栗縣警察局通霄分局移請臺灣苗栗地方法院
    檢察署檢察官偵查起訴。
    理  由
壹、程序部分：
    按被告以外之人於審判外之言詞或書面陳述，除法律有規定
    者外，不得作為證據，刑事訴訟法第159 條固定有明文。惟
    被告以外之人於審判外之陳述，雖不符同法第159 條之1 至
    之4 規定，而經當事人於審判程序同意作為證據，法院審酌
    該言詞陳述或書面陳述作成時之情況，認為適當者，亦得為
    證據；又當事人、代理人或辯護人於法院調查證據時，知有
    第159 條第1 項不得為證據之情形，而未於言詞辯論終結前
    聲明異議者，視為有前項之同意，同法第159 條之5 亦定有
    明文。其立法意旨在於傳聞證據未經當事人之反對詰問予以
    核實，原則上先予排除，惟若當事人已放棄詰問或未聲明異
    議，基於證據資料愈豐富，愈有助於真實發現之理念，且強
    化言詞辯論原則，法院自可承認該傳聞證據例外擁有證據能
    力。經查：本判決所引用之下列非供述證據、被害人乙○於
    警詢時之陳述，性質上均屬傳聞證據，惟檢察官及被告於本
    院審理中調查證據時，知有刑事訴訟法第159 條第1 項不得
    為證據之情形，未於言詞辯論終結前聲明異議，且本院審酌
    上開言詞陳述作成時之客觀情況並無不當，並無不宜作為證
    據之情事，則依刑事訴訟法第159 條之5 之規定，認均具有
    證據能力。
貳、實體部分：
一、訊據被告甲○○對於上開犯罪事實於本院審理時坦承不諱，
    核與證人乙○於警詢及偵查中證述之情節相符；另證人丙○
    ○於本院審理時到庭具結證稱：99 年6月2 日上午9 時35分
    許，被告有與其他2 名成年男子（1 名約150 公分、50幾歲
    ，1 名約170 公分、60幾歲）共同行竊，被告係擋在被害人
    乙○前面阻擋去路，而另1 名成年男子站在被害人乙○後面
    行竊，另1 名成年男子站在被害人乙○左邊，發現失竊後，
    隨即抓著被告，但另1 名150 公分左右的男子被抓到後，一
    直拉扯，後來另1 名170 公分左右的男子就出手把我推開，
    後來只有抓到被告，另外2 名男子已經逃跑等語（見本院卷
    第31背面至33頁）；證人乙○、丙○○與被告素不相識，亦
    無任何怨隙，衡情證人乙○、丙○○應無設詞攀誣，或虛構
    事實以陷害被告之理，況其等到庭具結作證，更係以刑事責
    任擔保其證言之真實性，且有扣案之背心1 件及照片3 張在
    卷可稽，故證人乙○、丙○○前開證述內容，經核均與查獲
    事證相符，尚無不可採信之處。足認被告上開自白與事實相
    符，被告犯行洵堪認定，應予以依法論科。
二、核被告所為，係犯刑法第321 條第1 項第4 款之結夥竊盜罪
    。被告與其他2 名姓名年籍不詳之成年男子間，就上開竊盜
    犯行，有犯意聯絡及行為分擔，應依刑法第28條規定論以共
    同正犯。查被告有事實欄所載論罪科刑執行之情形，此有臺
    灣苗栗地方法院檢察署刑案資料查註紀錄表及臺灣高等法院
    被告前案紀錄表各1 份在卷可查，其受有期徒刑執行完畢後
    ，5 年之內故意再犯有期徒刑以上刑之本罪，為累犯，應依
    刑法第47條第1 項規定加重其刑。爰審酌被告正值壯年，身
    強體健，卻不思以正途賺取財富，冀圖不勞而獲，且被告甫
    因保護管束期滿，竟仍不知記取教訓，再犯本案，行為實無
    可取，惟兼念及被告犯後坦承犯行、態度良好，且其於本院
    審理時已與被害人乙○達成民事和解，賠償被害人乙○所損
    失之19,000元，此有本院調解筆錄1 份在卷可稽；及其生活
    狀況、品行、犯罪之動機、目的、手段、所生危害等一切情
    狀，量處如主文所示之刑，以資儆懲。扣案背心1 件，並非
    被告所有，且係供逃逸之共同被告日常生活穿著所需之物，
    故不為沒收之宣告，附此敘明。
三、據上論斷，應依刑事訴訟法第299 條第1 項前段，刑法第28
    條、第321 條第1 項第4 款、第47條第1 項，判決如主文。
本案經檢察官林俊杰到庭執行職務。
中    華    民    國    99    年    9     月    30    日
                  刑事第三庭  法  官  許蓓雯
以上正本證明與原本無異。
如不服本判決應於收受本判決送達後十日內向本院提出上訴書狀，
其未敘述上訴理由者，並得於提起上訴後十日內向本院補提理由
書狀（均須按他造當事人之人數附繕本）「切勿逕送上級法院」
中    華    民    國    99    年    9     月    30    日
                              書記官  涂村宇
附錄本判決論罪科刑法條全文
中華民國刑法第321條第1項第4款
犯竊盜罪而有左列情形之一者，處 6 月以上、 5 年以下有期徒
刑：
四、結夥三人以上而犯之者。

司法院資訊處製作；財團法人民間司法改革基金會備份。
